【裁判字號】    90,上易,1666
【裁判日期】    901011
【裁判案由】    賭博
【裁判全文】
臺灣高等法院刑事判決                            九十年度上易字第一六六六號
    上  訴  人
    即  被  告  甲○○
    選任辯護人  林長泉
    上  訴  人
    即  被  告  辰○○
    上  訴  人
    即  被  告  癸○○
    選任辯護人  邱清銜
                洪明俊  律師
    上  訴  人
    即  被  告  己○○
                王迪吾
    上  訴  人
    即  被  告  戊○○
    選任辯護人  邱清銜
                洪明俊  律師
    上  訴  人
    即  被  告  丑○○
                王迪吾
    上  訴  人
    即  被  告  壬○○
    上  訴  人
    即  被  告  卯○○
      丙○○
                寅○○
                辛○○
                乙○○
                子○○
右上訴人因賭博案件，不服臺灣桃園地方法院八十七年度易字第二七００號，中華民
國八十八年七月廿一日、八十八年八月十八日、八十八年十月二十七日第一審判決（
起訴案號：臺灣桃園地方法院檢察署八十七年度偵字第二一四八號）提起上訴，本院
判決如左：
    主  文
原判決關於甲○○、辰○○、癸○○、己○○、戊○○、丑○○、壬○○、卯○○、
丙○○、寅○○、辛○○、乙○○、子○○部分撤銷。
甲○○共同以賭博為常業，處有期徒刑壹年貳月，併科罰金壹萬元；罰金如易服勞役
，以參佰元折算壹日。扣案如附表一之物品沒收之。
辰○○、癸○○共同以賭博為常業；辰○○處有期徒刑捌月，併科罰金壹萬元；癸○○處有期徒刑柒月，併科罰金壹萬元；罰金如易服勞役，均以參佰元折算壹日。扣案
如附表一之物品沒收之。
己○○、戊○○共同以賭博為常業，均累犯，各處有期徒刑柒月，併科罰金壹萬元；
罰金如易服勞役，均以參佰元折算壹日。扣案如附表一之物品沒收之。
丑○○共同以賭博為常業，處有期徒刑陸月，併科罰金壹萬元，徒刑如易科罰金，罰
金如易服勞役，均以參佰元折算壹日。扣案如附表一之物品沒收之。
壬○○、卯○○、丙○○、寅○○、辛○○、乙○○、子○○共同以賭博為常業，各
處有期徒刑肆月，如易科罰金均以參佰元折算壹日。扣案如附表一之物品沒收之。
    事  實
一、辰○○前曾犯賭博罪，經台灣桃園地方法院於民國（下同）八十二年五月十三日
    判處有期徒刑八月，復經本院於八十二年九月九日判決上訴駁回，緩刑三年確定
    ，緩刑期間甫為屆滿。己○○曾因犯賭博罪，經臺灣桃園地方法院於八十五年十
    一月九日判處有期徒刑六月，於八十六年三月十九日易科罰金執行完畢。戊○○
    前亦因犯賭博罪，經臺灣桃園地方法院於八十五年十月二十四日判處有期徒刑三
    月，於八十六年五月十五日易科罰金執行完畢。
二、甲○○係桃園縣桃園市○○街二九八號一樓「錢鼠遊藝場」負責人，自八十六年
    三月中旬起，在公眾得出入之錢鼠遊藝場設置如附表一編號一所示之電動賭博機
    台，並先後自八十六年四月間起僱用辰○○為現場經理，月薪四萬元；自八十六
    年三月十五日起僱用癸○○、己○○為督導，月薪三萬五千元；自八十六年四月
    起僱用戊○○為副理，月薪三萬元；自八十六年五月底起僱用丑○○為副理，月
    薪三萬元；自八十六年八月起僱用壬○○為機台維修，月薪二萬八千元；自八十
    六年十月間起僱用卯○○為查詢員兼接待員，月薪二萬五千元；自八十六年四月
    一日起僱用丁○○（業經原審判處有期徒刑六月確定）為門口查詢；自八十六年
    五月三十一日起僱用陳怡玲為櫃台打掃，月薪二萬四千元；自八十六年七月十五
    日起僱用辛○○為兌幣員，月薪二萬四千元；自八十六年七月二十日起僱用丙○○為清潔服務員，月薪二萬四千元；自八十六年十月初起僱用乙○○、子○○為
    清潔服務員，月薪各為二萬四千元；各該人員分擔不同之任務，並自受僱時起基
    於犯意之聯絡，而以新台幣（下同）十元換取代幣一枚，再以代幣投入電動玩具
    中，換成分數，與機器對賭，或請現場服務人員直接開分，將金錢兌換為籌碼，
    並任意選擇場內之電玩機台開始與之對賭，如押中可得不等倍數之分數，如賭客
    未押中，則所押分數自動自螢光幕扣除，其所下賭注歸店家贏得；賭博結束後，
    賭客可將累計之分數或代幣折抵請求兌換現金；以此方式與不特定之賭客賭博財
    物，並均賴此為生。嗣於八十七年二月十一日下午三時許，賭客巳○○、庚○○
    、林宜平、王連賜、魏傳發、李坤亮、簡明弘、陳駕祥、官達修、簡英米、黃建
    勝、林宗篁、莊創銘、羅憲章、邱世鍾、呂義昭、陳國亭、陳春年、楊玉銘、潘
    月娥、黃國強、李訓誠、原美美、蔡榮隆、姜文忠、周怡平、林俊益（以上二十
    七人均經原審各判處罰金四千元確定）、張永順、管清淼、楊明祥、葉忠源（以
    上四人均經原審各判處肆仟伍佰元確定）、陳百君、劉來到、陳原慶、林坤輝、
    林敏嬌、林國雄、張文忠、蔡正德、林盛生、黃詩麟（以上十人均經原審各判處
    罰金伍仟元確定）、徐美鳳、陳坤榮（以上二人均經原審各判處罰金伍仟五佰元
    確定）、穆文章（以上一人經原審各判處罰金伍仟元確定）等人至上開公眾得出
    入之場所，正以前揭電動玩具賭博財物時，為員警當場查獲，並扣得附表一編號
    一之電動機具（當場賭博之器具），及如附表一編號二所示甲○○所有供犯罪所
    用之物。
三、案經桃園縣警察局桃園分局報請臺灣桃園地方法院檢察署檢察官偵查起訴。
    理  由
一、訊據被告甲○○坦承於前揭時地設置如附表一編號一之電動機具（當場賭博之器
    具）；又被告甲○○先後自八十六年四月間起僱用被告辰○○為現場經理，月薪
    四萬元；自八十六年三月十五日起僱用被告癸○○、己○○為督導，月薪三萬五
    千元；自八十六年四月起僱用被告戊○○為副理，月薪三萬元；自八十六年五月
    底起僱用被告丑○○為副理，月薪三萬元；自八十六年八月起僱用被告壬○○為
    機台維修，月薪二萬八千元；自八十六年十月間起僱用被告卯○○為查詢員兼接
    待員，月薪二萬五千元；自八十六年四月一日起僱用被告丁○○為門口查詢；自
    八十六年五月三十一日起僱用被告陳怡玲為櫃台打掃，月薪二萬四千元；自八十
    六年七月十五日起僱用被告辛○○為兌幣員，月薪二萬四千元；自八十六年七月
    二十日起僱用被告丙○○為清潔服務員，月薪二萬四千元；自八十六年十月初起
    僱用被告乙○○、子○○為清潔服務員，月薪各為二萬四千元；且錢鼠遊藝場係
    以十元硬幣換取代幣一枚，再以代幣投入機台內開分把玩，若贏得分數則可退幣
    ，將代幣帶回家等情，亦據被告甲○○、辰○○、癸○○、己○○、戊○○、丑
    ○○、壬○○、卯○○、丙○○、寅○○、辛○○、乙○○、子○○供陳在卷，
    但各被告均矢口否認有賭博犯行，辯稱：不能將所贏代幣換成現金，亦無直接洗
    分兌換現金之事云云。惟查，原審同案被告庚○○於獲案之初在警訊中已詳確供
    陳：（問：你如何知該店可以換領錢？），是一個朋友叫阿發，是他帶我去該店
    把玩電玩，並加入會員介紹店內的一些工作人員給我認識的；因為我的個性外向
    與店內的員工都打成一片，直至一段時間店內才信任我才換現金給我；（問：你
    在錢鼠向何人用代幣換領現金？），我只知店內分三班，每班有兩至三個沒有穿
    員工制服在店內游走，過濾客人，我也只知早班一個叫高個（樂腳），晚班叫鬍
    子，他的名字我都不知道，也不知他們住何處；（問：你於八十六年八月份至今
    換過幾次現金？），換過三至四次不等；（問：你最後一次兌換現金何時？多少
    現金？），八十七年元月中旬晚班向鬍子換領現金一千元整；（問：你朋友林宜
    平在偵訊筆錄指稱他於八十七年元月初晚上二十一時左右打麻將台兌換現金一千
    元是向你兌換，你作何解釋？），因為他與店換領現金的工作人員不熟。林宜平
    就拜託我代他換領；（問：你當時幫林宜平向何人換領現金？），也是叫鬍子的
    男子；（問：你每次如何換領現金？），每次都是把代幣洗出後，就將代幣用數
    幣盒或以塑膠帶裝好走到換代幣的工作人員旁並放在其旁邊並告知點數，一點代
    表一千元，每一千元需用一百零五個代幣換領等語（見八十七年度偵字第二一四
    八號卷第一七０頁八十七年二月十二日警訊筆錄）。原審同案被告巳○○在警訊
    供稱：我到錢鼠遊藝場打玩電玩機檯有很多次了，也可以說我常常來這家打電玩
    機檯，我也曾經兌換過現金；我最近一次在錢鼠遊藝場內打玩水果嘉年華機檯兌
    換到現金新台幣貳仟元，是在八十七年二月五日凌晨三、四點時兌換到的；兌換
    現金新台幣貳仟元給我的人我不知他的姓名，但常常看見他在此店兌換現金給其
    他客人；但我認定兌換現金給我的人是此店的員工；我在此店打玩電玩機檯共兌
    換到現金有五次；此店擺設經營電玩機檯除了益智性電玩機檯外都可以兌換現金
    ；此店採會員制的營業性質是店家本身會免費提供三十個代幣給客人打玩電玩機
    檯，吸引客人來店消費，而且可以逃避警方查緝云云（見同上卷第一一五頁反面
    、第一一六頁）。原審同案被告林宜平在警訊中供稱：我知道該遊藝場內有兌換
    現金賭博，很早就知道了，我大概從八十六年九月份就有開始進去玩過了，到現
    在；我有兌換過三次，每次都是新台幣一千元整，我都跟一名綽號小虎的人換，
    是在店裡面換。我拿了一百零五枚代幣給小虎，過了一會兒，他就拿了新台幣一
    千元來給我；（問：你最後一次兌換現金是在何時？打玩何種機檯？第幾台？）
    ，在今年八十七年元月初的時候，幾台記不起來，祇記得那時學生在放春假，時
    間是晚上約二十一時左右，我打的也是紅樓夢麻將台，第幾台我記不清了；（問
    ：你最後一次兌換的現金跟誰換？多少？），也是跟小虎換的，換了新台幣一千
    元，因為店裡面我只認識小虎；我不記得他何姓名，他是不是員工我不曉得；但
    是我每次去玩時，他大都會在店內，我要兌換現金找他，他就會兌換給我；（小
    虎）是庚○○沒錯，身份證及本人我敢確定等語（見同上卷第一六七頁反面、第
    一六八頁）。原審同案被告王連賜亦在警訊供稱：我自八十六年九月起開始到錢
    鼠遊藝場打電玩，共打玩約四十次左右，共以代幣換回現金約六次左右，共換新
    台幣一萬元現金左右；我都打玩鑽石列車電玩，先以00台幣十元換一枚代幣，以
    代幣投入電玩可押三十分，若押中可得至少一倍之分數。結束時以三十分退回一
    個代幣，最近一次我以二百一十個代幣換回新台幣二千元之現金。最近一次是八
    十七年二月五日換的；我在錢鼠認識一個朋友，年約二十歲左右之男子，都是由
    他拿我的代幣向該電玩店兌換現金；而他向該店員兌換現金之店員我可以指認云
    云（見同上卷第一七四頁反面、第一七五頁）。次按訊問被告，應全程連續錄音
    ；必要時，並應全程連續錄影，刑事訴訟法第一百條之一第一項前段固有明文；
    且被告甲○○等六十七名涉嫌賭博案，於八十七年二月十一日十五時所查獲後，
    因無警訊錄音帶及錄影帶，以致桃園縣警察桃園分局局無法提供，亦有該警察分
    局九十年八月二十一日桃警分刑字第四九一二三號函附在本院卷可稽。然查，警
    訊中之筆錄雖無錄因帶可資比對，仍應調查其他證據以資參酌，尚不得遽認該等
    筆錄均不足採。本案原審同案被告庚○○除在警訊時供證有以代幣兌換現金之情
    事外，於檢察官偵查中仍供陳：他們可以退幣，等退幣後拿到專門的人那裡，他
    們便會去數代幣，便把錢放在香煙盒或便當盒給你，換錢的人都穿便服，ＰＫ台
    洗分後小姐便會去拿代幣出來換錢，我換過一次錢，林宜平我也幫他換過錢等語
    （見同上卷第四○七頁反面）。另原審同案被告巳○○在偵查中亦供陳：我去該
    遊樂場玩過四、五次，如押中退幣口會退出許多代幣，我把那些代幣放在檯子上
    的盒子裡面，就有人會來和我換現金，也是一個代幣換十元，那些人沒有穿制服
    ，不知道是否為遊樂場的員工；（問：那些人把你代幣換現金時有無和你說甚麼
    話？），沒有，其他在遊樂場玩機檯的人只要把代幣放在盒子裡，那些人就會上
    前取走換現金給玩機檯的人云云（見同上卷第二○六頁）。因之，賭客巳○○、
    庚○○、林宜平、王連賜等人於警時之前開供述，應與事實相符，而可採信。又
    查，賭客巳○○、庚○○、林宜平、王連賜等人在警時所供述在「錢鼠遊藝場」
    可以代幣兌換現金之情節均相符合；此外並有為警當場查獲如附表一編號一之電
    動機具（當場賭博之器具），及如附表一編號二所示被告甲○○所有供犯罪所用
    之物扣案可證。另參以賭客即原審同案被告巳○○、庚○○、林宜平、王連賜、
    魏傳發、李坤亮、簡明弘、陳駕祥、官達修、簡英米、黃建勝、林宗篁、莊創銘
    、羅憲章、邱世鍾、呂義昭、陳國亭、陳春年、楊玉銘、潘月娥、黃國強、李訓
    誠、原美美、蔡榮隆、姜文忠、周怡平、林俊益（以上二十七人均經原審各判處
    罰金四千元確定）、張永順、管清淼、楊明祥、葉忠源（以上四人均經原審各判
    處肆仟伍佰元確定）、陳百君、劉來到、陳原慶、林坤輝、林敏嬌、林國雄、張
    文忠、蔡正德、林盛生、黃詩麟（以上十人均經原審各判處罰金伍仟元確定）、
    徐美鳳、陳坤榮（以上二人均經原審各判處罰金伍仟五佰元確定）、穆文章（以
    上一人經原審各判處罰金伍仟元確定）等人經原審分別判處罰金後均甘服未上訴
    觀之，賭客在「錢鼠遊藝場」打電動機具後，可以代幣兌換現金，而有賭博犯行
    ，應可認定。至於，賭客林宜平在檢察官偵查中雖改稱並無跟警方為上開陳述，
    然據證人受命訊問之員警邱文和在原審到庭證稱：確係出自林宜平之自由意識下
    之陳述云云。賭客巳○○、王連賜在檢察官偵查中否認有以代幣兌換現款之情形
    ；另賭客庚○○在本院審理中亦翻異前供，改稱代幣不可兌換現金云云，然核與
    其等在警訊中之供述不符；依案重初供之理論，自以警訊筆錄較為可信。賭客巳
    ○○、林宜平、王連賜、庚○○在偵、審中翻異前供，顯係事後迴護被告之詞，
    委無足採。本案事證明確，被告等犯行均堪認定。
二、被告甲○○等人長期間設置如附表一所示近百台之電動賭博機具與不特定之賭客
    賭博財物，以其營業規模觀之，被告等人自係賴以維生，以之為常業。核被告甲○○、辰○○、癸○○、己○○、戊○○、丑○○、壬○○、卯○○、丙○○、
    寅○○、辛○○、乙○○、子○○所為，均係犯刑法第二百六十七條常業賭博罪
    。被告甲○○、辰○○、癸○○、己○○、戊○○、丑○○、壬○○、卯○○、
    丙○○、寅○○、辛○○、乙○○、子○○，與已確定之丁○○間，就所犯刑法
    第二百六十七條之常業賭博罪有犯意之聯絡及行為之分擔，皆為共同正犯。又查
    ，被告己○○曾因犯賭博罪，經臺灣桃園地方法院於八十五年十一月九日判處有
    期徒刑六月，於八十六年三月十九日易科罰金執行完畢。戊○○前亦因犯賭博罪
    ，經臺灣桃園地方法院於八十五年十月二十四日判處有期徒刑三月，於八十六年
    五月十五日易科罰金執行完畢，此有本院刑案被告全國前案紀錄表二紙在卷可稽
    ；被告己○○、戊○○二人於執行完畢後五年以內，再犯本件有期徒刑以上之罪
    ，係屬累犯，均應依刑法第四十七條之規定加重其刑。又查，被告丑○○、壬○○、卯○○、丙○○、寅○○、辛○○、乙○○、子○○行為後刑法第四十一條
    已於八十九年一月十日經公布修正為第四十一條第一項，其規定為：「犯最重本
    刑為五年以下有期徒刑以下之刑之罪，而受六月以下有期徒刑或拘役之宣告，因
    身體、教育、職業或家庭之關係，執行顯有困難者，得以一元以上三元以下折算
    一日，易科罰金。但確因不執行所宣告之刑，難收矯正之效，或難以維持法秩序
    者不在此限」。新舊法比較結果，修正後之現行刑法第四十一條第一項後段附加
    規定「但確因不執行所宣告之刑，難收矯正之效，或難以維持法秩序者不在此限
    」部分，對被告等較為不利，依刑法第二條第一項但書之規定，自應適用修正前
    刑法第四十一條之規定以諭知易科罰金。
三、原審據以論罪科刑，固非無見。惟：(一)被告壬○○、卯○○、丙○○、寅○○、
    辛○○、乙○○、子○○行為後刑法第四十一條已於八十九年一月十日經公布修
    正為第四十一條第一項，原判決未為新舊法之比較，自有可議。(二)在「錢鼠遊藝
    場」打電動機具之賭客所贏取之代幣僅得用以下次再前往該處打電動玩具，尚無
    法據以在市面流通使用；該等代幣僅得認為係可再打電玩之利得，自無從認係財
    物之一種，從而，僅贏取代幣而未將之兌換現金，尚難認係賭博行為；乃原判決
    認未經起訴之「賭客打電玩機台，如押中可得不等倍數之分數，累計之分數，可
    退幣後再繼續賭玩，如不欲繼續賭玩，則可將代幣帶回家，下次再來賭玩時，無
    庸再用現金換代幣或請開分員開分，而可直接以該代幣開分賭玩」部分亦屬賭博
    行為，同有未洽。被告等之上訴意旨否認全部犯罪，雖無理由；然原判決既有前
    述之可議，仍屬無可維持，應由本院予以撤銷改判。爰審酌被告甲○○設置並經
    營大規模職業性電動賭博機具，被告辰○○、癸○○、己○○、戊○○、丑○○
    均位居錢鼠遊藝場之要職，與負責人甲○○共同經營大規模職業性電動賭博機具
    ，被告壬○○、卯○○、辛○○、丙○○、乙○○、子○○、寅○○僅係受僱於
    錢鼠遊藝場，且渠等職位尚非屬主管級之要角，其等犯罪之動機在謀取不法利得
    ，設置如附表一所示百餘台電動賭博機具，嚴重破壞社會風氣，及犯後仍飾詞卸
    責未見悔意之態度等一切情狀，分別量處如主文所示之刑。並就被告甲○○、辰
    ○○、癸○○、己○○、戊○○、丑○○等人所宣告之罰金刑部分諭知如易服勞
    役之折算標準；且對被告丑○○、壬○○、卯○○、丙○○、寅○○、辛○○、
    乙○○、子○○等人諭知易科罰金之折算標準。扣案之如附表一編號一之電動機
    具為當場賭博之器具，應依刑法第二百六十六條第二項規定，對賭博罪之必要共
    犯即本件之所有被告均宣告沒收。至扣案如附表一編號二所示之物中，警方在彭
    國峰身上扣得之六萬七千一百元，其雖辯稱係櫃檯小姐交予伊轉交副理，然其自
    稱係做機台維修之工作，何以要其轉交營業所得？且既係錢鼠遊藝場作為營業所
    用，自係供為常業賭博犯罪所用；其他錄影監視等器材，被告辰○○等店方工作
    人員雖均辯稱係監視客人有無作弊不法之情事，然一正常經營之遊藝場豈有設置
    如此多量之監視器材之理？該等器材自係監視警方臨檢動作之用，亦屬供犯罪所
    用；此外，其他物品依本院上開理由之認定，亦均係被告甲○○所有供店方人員
    犯罪之用；而該等物品俱屬錢鼠遊藝場所有，亦為被告辰○○等店方工作人員所
    陳明，該等物品自應依刑法第三十八條第一項第二款規定宣告沒收。
四、臺灣桃園地方法院檢察署八十七年度偵字第一八九八六號卷另以：被告甲○○、
    辰○○、己○○、丙○○、寅○○等又於八十七年八月三日、八十七於八十七年
    十二月廿一日晚間十時十五分許，為警查獲如附表二、三之物品，認此部分亦涉
    有犯刑法第二百六十七條常業賭博罪，且與本案有裁判上一罪之關係而移送併辦
    云云。然查，警方於八十七年八月三日並未曾查獲任何賭博機具；於八十七年十
    二月廿一日則未查獲錢鼠遊藝場有再以代幣兌換現金之行為。此部分被告等之犯
    罪尚屬不能證明，亦無從認與本案有事實上一罪或裁判上一罪之關係。本院自屬
    無從併辦，應退回由原檢察署檢察官為適法之處置。
據上論斷，應依刑事訴訟法第三百六十九條第一項、第三百六十四條、二百九十九條
第一項前段，刑法第二條第一項但書、第二十八條、第二百六十七條、第二百六十六
條第二項、第四十七條、第四十二條第二項、第三十八條第一項第二款，修正前刑法
第四十一條、罰金罰鍰提高標準條例第一條前段、第二條，判決如主文。
本案經檢察官呂丁旺到庭執行職務。
中      華      民      國    九十      年      十      月     十一     日
                              臺灣高等法院刑事第十二庭
                                  審判長法  官  劉  景  星
                                        法  官  陳  志  洋
                                        法  官  陳  博  志
右正本證明與原本無異。
不得上訴。
                                        書記官  陳  嘉  文
中      華      民      國     九十     年     十     月     十二       日
附錄  本判決論罪科刑法條：
刑法第二百六十七條
以賭博為常業者，處二年以下有期徒刑，得併科一千元以下罰金。
刑法第二百六十六條第一項前段
在公共場所或公眾得出入之場所賭博財物者，處一千元以下罰金，但以供人暫時娛樂
之物為賭博者，不在此限。
附表一：
（一）電動機具八人座「賓果馬戲團」壹台（含ＩＣ板大塊貳片、小塊拾陸片）、六
      人座「小丑滾輪」參台（含ＩＣ板玖片）、五人座「黃金賓果」壹台（含ＩＣ
      板大塊一片、小塊五片）、「三國誌」玖台（含ＩＣ板玖片）、「金明星」主
      機連同分機共拾柒台（含主機ＩＣ板一片、分機含ＩＣ板拾陸片）、「幸福滿
      貫」拾台（含ＩＣ板拾片）、「紅樓夢」拾參台（含ＩＣ板拾參片）、「水果
      台」貳拾柒台（含ＩＣ板貳拾柒片）、「鑽石列車」拾參台（含ＩＣ板拾參片
      ）、「歡樂列車」伍台（含ＩＣ板伍片）、「阿拉丁」伍台（含ＩＣ板伍片）
      。
（二）賭資陸萬柒仟壹佰元、員工卡片貳拾陸張、休假表參張、員工名冊壹張、試玩
      券拾貳張、摸彩券肆拾張、監視器柒台、收銀機交接簿壹張、代幣拾箱、點幣
      機貳台、電視機貳台、放影機壹台、畫面分割器壹台、計算機捌台、Ｖ８錄影
      機壹台、客人進出表貳拾肆張、試玩卡壹仟貳佰肆拾貳張、試玩券玖拾壹本、
      拍立得相機壹台、切結書壹仟壹佰肆拾捌張、開會記錄捌本、打卡鐘壹台、摸
      彩券壹仟柒佰柒拾張、會員進入人數統計表拾玖張、摸彩箱壹個、摸彩號碼球
      肆拾參個、電眼拾具、海報貳拾張、錄影帶肆卷。
附表二：
錄影帶肆卷、工作簿柒本、遊戲規則貳張、試玩券肆張、試玩卡肆張、交辦單壹本、
人數統計單貳本、播報單壹張。
附表三：
「水果台」肆拾貳台（含ＩＣ板肆拾貳片）、六人座「快樂小丑」貳台（含ＩＣ板貳
片）、八人座「賓果馬戲團」壹台（含ＩＣ板玖片）、六人座「恐龍樂園」壹台（含
ＩＣ板陸片）、「雙魚座」參拾捌台（含ＩＣ板參拾捌片）、「麻將檯」拾台（含Ｉ
Ｃ板拾片）、「鑽石列車」捌台（含ＩＣ板捌片）、賭資陸萬捌仟元、監視器鏡頭拾
壹個、監視器螢幕伍個、分割主機壹個、數幣機貳台、代幣半箱、員工出勤卡拾柒張
、摸彩券肆張。


司法院資訊處製作；財團法人民間司法改革基金會備份。
